【裁判字號】    94,聲判,5
【裁判日期】    950713
【裁判案由】    聲請交付審判
【裁判全文】
臺灣屏東地方法院刑事裁定               94年度聲判字第5號
聲  請  人  乙○○
代  理  人  利美利律師
被      告  辛○○
            己○○
            丙○○
            癸○○
            戊○○
            丁○○
                    號
            壬○○
                    樓之1
            甲○○
            庚○○改名曹禾萱.
上列聲請人因告訴被告竊盜等案件，不服臺灣高等法院高雄分院
檢察署檢察長駁回再議之處分（95年度上聲議字第715 號），聲
請交付審判，本院裁定如下：
      主    文
聲請駁回。
      理    由
一、聲請交付審判意旨略如附件聲請書所載。
二、按告訴人不服上級法院檢察署檢察長或檢察總長認再議為無
    理由而駁回之處分者，得於接受處分書後10日內委任律師提
    出理由狀，向該管第一審法院聲請交付審判。法院認為交付
    審判之聲請不合法或無理由者，應駁回之。刑事訴訟法第
    258 條之1 、第258 條之3 第2 項前段，分別定有明文。本
    件聲請人以被告辛○○等人涉犯刑法竊盜、贓物、偽造文書
    等罪嫌，向臺灣屏東地方法院檢察署檢察官提出告訴，經該
    檢察署檢察官以93年度偵字第1050號為不起訴處分後，聲請
    人不服，聲請再議，經臺灣高等法院高雄分院檢察署檢察長
    認再議無理由，於民國94年8 月23日駁回再議，而提出本件
    聲請。
三、按新修正刑事訴訟法第258 條之1 規定告訴人得向法院聲請
    交付審判，係新增對於「檢察官不起訴或緩起訴裁量權」制
    衡之一種外部監督機制，法院僅就檢察官所為不起訴或緩起
    訴之處分是否正確加以審查，以防止檢察機關濫權，依此立
    法精神，同法第258 條之3 第3 項規定法院審查聲請交付審
    判案件時「得為必要之調查」，其調查證據之範圍，自應以
    偵查中曾顯現之證據為限；而同法第260 條對於不起訴處分
    已確定或緩起訴處分期滿未經撤銷者得再行起訴之規定，其
    立法理由說明該條所謂不起訴處分已確定者，包括「聲請法
    院交付審判復經駁回者」之情形在內，是前述「得為必要之
    調查」，其調查證據範圍，更應以偵查中曾顯現之證據為限
    ，不得就告訴人新提出之證據再為調查，亦不得蒐集偵查卷
    以外之證據，否則，將與刑事訴訟法第260 條之再行起訴規
    定，混淆不清，亦將使法院兼任檢察官而有回復「糾問制度
    」之虞；且法院裁定交付審判，即如同檢察官提起公訴使案
    件進入審判程序，是法院裁定交付審判之前提，必須偵查卷
    內所存證據已符合刑事訴訟法第251 條第1 項規定「足認被
    告有犯罪嫌疑」檢察官應提起公訴之情形，亦即該案件已經
    跨越起訴門檻，否則，縱或法院對於檢察官所認定之基礎事
    實有不同判斷，但如該案件仍須另行蒐證偵查始能判斷應否
    交付審判者，因交付審判審查制度並無如同再議救濟制度得
    為發回原檢察官續行偵查之設計，法院仍應依同法第258 條
    之3 第2 項前段規定，以聲請無理由裁定駁回，合先敘明。
四、經查：
(一)原偵查之臺灣屏東地方法院檢察署檢察官偵查結果，認：因
    告訴人乙○○供述其所有之自小貨車（即原車牌號碼D9－
    5967號）之前方兩扇門伊有裝反光亮片被拆下的痕跡，駕駛
    座下方伊有裝斷電斷油開關，CD音響12片裝是我叔叔加裝的
    ，後車牌照螺絲附加燈泡是伊裝上的，駕駛座的門桿上有賠
    高登汽車保義貼紙，前玻璃雨刷墊高架是伊加裝的，伊完全
    肯定該車是伊失竊的D9－5967號車無誤等語，並無任何之相
    關證據（如照片等）足以佐證，且依告訴人所述之特徵亦欠
    缺獨特性（即屬通常之改裝）；又高雄縣警察局所謂之電解
    車身號碼一節，經檢察官勘驗電解後照片12幀，無論以何種
    角度，均無法發覺有D9－5967號自小貨車之車身號碼「0000
    0000」數字中之「3452」等數字，該高雄縣警察局拒絕進一
    步說明之情形下，無從知悉該局如何認定，是6K－3390號自
    小客貨車是否為告訴人所失竊之D9－5967號自小客貨車，顯
    非無疑，且查無其他證據足以認定查獲之6K－3390號之自小
    客貨車係贓車及有變造之事實，則被告辛○○等9 人所涉之
    竊盜等罪嫌，均屬罪嫌不足而為不起訴處分。
(二)臺灣高等法院高雄分院檢察署檢察長除引用原偵查檢察官之
    認定外，並認：本件再議及告訴意旨所涉犯之犯罪事實，業
    據被告辛○○等9 人均否認犯行，又高雄縣警察局對於上揭
    車輛係由何人以何種方式於車輛部位（車身號碼、引擎號碼
    、車架等）予以變造或改造等犯罪情節，均未能具能提出說
    明，原檢察官以查無積極證據足以證明上述車輛係贓車及有
    改造變造之情事，乃認為被告辛○○等9 人罪嫌不足而為不
    起訴處分，經核於法並無不合，因而維持原檢察官所為之不
    起訴處分，駁回聲請人再議之聲請。
(三)本件聲請人聲請交付審判意旨雖指摘原偵查檢察官就被告辛○○等9 人竊盜、偽造文書及贓物等犯行，均未予詳查，即
    逕為不起訴處分，實屬率斷云云，惟依卷內資料聲請人即告
    訴人僅能提出其失竊車輛之改裝說明，但聲請人於偵查中除
    其所描述之外，未能提出相關之照片或改裝證明（發票、收
    據等）等證據資料足資認定聲請人所述為真實，且高雄縣警
    察局就電解後車身號碼之判斷均無從說明及認定與聲請人所
    竊之車身號碼相同，復有照片在卷可佐，觀諸電解後之照片
    ，其畫質清晰並就重要觀察項目局部均清楚明確，惟俱未能
    判斷其中4 碼是否與聲請人所失竊之車身號碼相符，準此，
    實難認定查獲之車牌號碼6K－3390號自小貨車與聲請人失竊
    之車牌號碼D9－5967號係同一車輛，在無其他與本案具關連
    性之證據可資證明被告辛○○等9 人係以何種方式竊取聲請
    人之自小貨車，並以何種工具變造車身號碼等犯罪嫌疑，檢
    察官自得依「無罪推定」、「罪疑有利被告」等原則，予以
    排除被告之罪嫌。
(四)聲請人另請求傳喚高雄縣政府警察局刑警隊二組偵查員廖朝
    宗說明本案指述及電解車身身號碼相片之問題，並勘驗所查
    獲之車牌號碼6K－3390號自小貨車，復傳訊被告丙○○、癸○○2 人作證曾向聲請人提議和解等情，以資證明被告等人
    涉犯竊盜等犯行，然又依前述，依原偵查程序所顯現之相關
    事證，已難認被告辛○○等人犯有竊取聲請人之自小貨車等
    罪嫌，苟被告丙○○、癸○○2 人均曾向聲請人表示欲和解
    等情為真，亦非能作為直接或間接證明與本件犯罪構成要件
    事實有關之證據，而本件電解前後之車身號碼判讀並非需仰
    賴專業儀器始能認定，檢察官自得依清晰之照片而為認定，
    且檢察官已依其職權發查指示高雄縣警察局就如何認定為聲
    請人失竊之車輛是否與查獲贓車係同一車輛作說明及調查，
    該局均未能提出，則檢察官實已無庸另行傳喚承辦員警到庭
    說明，是原偵查檢察官已盡其「必要之調查」當屬無疑，亦
    無任何違誤之處。況本院非得以就偵查中未曾存在之證據予
    以調查，是聲請人之請求，依前揭規定及說明意旨，亦屬無
    理由。
五、綜上所述，觀諸卷存偵查中顯現之證據，本件聲請人指訴被
    告辛○○等9 人所涉犯罪事實，要因不能證明被告9 人確有
    該等犯行，原偵查、再議機關依偵查所得證據，認定本案應
    依刑事訴訟法第252 條第10款規定，先後為不起訴及再議駁
    回之處分，經核均無不合。聲請人猶執前詞，任意指摘不起
    訴及駁回再議等處分為不當，據此聲請交付審判，洵非有據
    。從而，本件聲請為無理由，應予駁回。
六、據上論斷，應依刑事訴訟法第258 條之3 第2 項前段，裁定
    如主文。
中    華    民    國    95    年    7     月    13    日
                  刑事第二庭    審判長法  官  羅森德
                                      法  官  陳松檀
                                      法  官  陳海寧
以上正本證明與原本無異。
本裁定不得抗告。
中    華    民    國    95    年    7     月    27    日
                                      書記官  劉淑蓉


司法院資訊處製作；財團法人民間司法改革基金會備份。
